臺灣臺北地方法院刑事判決　　　　　　　96年度易字第1742號
公　訴　人　臺灣臺北地方法院檢察署檢察官
被　　　告　乙○○
上列被告因竊盜案件，經檢察官提起公訴（96年度偵字第8760號
），本院判決如下：
    主      文
乙○○竊盜，累犯，處有期徒刑陸月，減為有期徒刑參月；又攜
帶兇器、於夜間侵入住宅竊盜，累犯，處有期徒刑拾月，減為有
期徒刑伍月；又攜帶兇器、於夜間侵入住宅竊盜，未遂，累犯，
處有期徒刑捌月，減為有期徒刑肆月，扣案鴨舌帽壹頂、自製撬
門小刀壹把、手套壹雙、手電筒壹支均沒收。應執行有期徒刑拾
月，扣案鴨舌帽壹頂、自製撬門小刀壹把、手套壹雙、手電筒壹
支均沒收。
    事      實
一、乙○○前因竊盜案件，經臺灣高等法院以92年度上易字第21
    39號判處有期徒刑9月確定，於民國94年3月6日縮刑期滿執
    行完畢；又因竊盜案件，經臺灣士林地方法院以93年度易字
    第903號判處有期徒刑7月確定，並於95年11月19日縮刑期滿
    執行完畢。詎仍不知悔改，復意圖為自己不法之所有，而為
    下列竊盜犯行：
  (一)於96年4月間某日（16日以前）日間之某時，見丁○○不在
    家，遂以將大門門鎖打開之不詳方式（未將門鎖破壞），無
    故侵入丁○○位於臺北縣新店市○○路○段56巷3弄5號3樓
    住處（侵入住宅部分未據丁○○告訴），竊得丁○○所有中
    華民國護照、台胞證各1本及金飾鍊子共3條，得手後離去。
  (二)於96年4月15日夜間11時許至翌（16）日夜間4時之間，趁丙○○及其家人深夜熟睡之際，自陽台攀爬侵入丙○○位於臺
    北縣新店市○○路○段11巷15號3樓住處，拿取羅秀美放置
    於供桌抽屜內，依其金屬材質及尖銳程度，客觀上足以對於
    人之生命、身體造成危害而屬兇器之剪刀1把，以該剪刀剪
    斷綁繫金牌之鍊子及紅線，將原本懸掛在神像上之金牌10餘
    面，及供桌上紅包袋內之現金新臺幣（下同）100元、房間
    櫃內之現金2000元竊走。
  (三)乙○○於96年4月16日夜間4時許，頭戴鴨舌帽，手戴手套，
    攜帶手電筒及客觀上足以對於人之生命、身體造成危害而屬
    兇器之自製撬門小刀1把，使用該小刀將戊○○位於臺北縣
    新店市○○路○段11巷1弄6號5樓住處1樓大門門鎖撬開（門
    鎖未達於毀損之程度），進入樓梯間，自樓梯間攀爬陽台侵
    入戊○○住處屋內後，以手電筒照射屋內搜尋翻動財物，並
    欲推開屋內房門時，因發出聲響而驚醒睡眠中之戊○○，乙○○乃逃離現場，致未得手。旋經戊○○報警後，為警當場
    在臺北縣新店市○○路○段11巷1弄與北宜路2段30巷巷口查
    獲，並自乙○○身上起出丁○○遭竊之金飾鍊子2條、丙○○遭竊之金牌9面，並扣得鴨舌帽1頂、手套1雙、手電筒1支
    、自製撬門小刀1把，而悉上情。
二、案經臺北縣政府警察局新店分局報告臺灣臺北地方法院檢察
    署檢察官偵查起訴。
    理      由
壹、程序方面：
    按被告以外之人於偵查中向檢察官所為之陳述，除顯有不可
    信之情況者外，得為證據，刑事訴訟法第159條之1第2項定
    有明文。本件證人即告訴人戊○○、證人即被害人丁○○於
    偵查中經具結後向檢察官所為之陳述（見偵卷第56至57頁、
    第96至97頁），依其偵訊之過程、環境等情況判斷，並無顯
    有不可信之情形，被告乙○○並表示對於證人戊○○、丁○○上開陳述之證據能力無意見等語（見本院卷第30頁），依
    上開規定意旨，證人戊○○、丁○○偵查中之證述自具有證
    據能力無訛；至於其餘證據能力均為被告所不爭執，本院審
    酌該等言詞陳述或書面陳述作成時之情況，認以之作為證據
    ，均無不適當之處，自亦得作為本件證據，合先敘明。
貳、實體方面：
一、訊據被告固坦承侵入臺北縣新店市○○路○段11巷1弄6號5
    樓告訴人戊○○住處行竊未遂之事實，惟矢口否認亦有前往
    告訴人王秀美、被害人丁○○住處竊取財物之犯行，辯稱：
    警方於伊身上查扣之金項鍊、金牌等物，均係伊前往戊○○
    住處行竊之前，在新店市○○路附近公園之椅子下拾獲，拾
    獲時金項鍊及金牌均以塑膠袋包著，證人甲○○當時有在場
    目睹，可以證明云云。經查：
  (一)告訴人戊○○部分：
    1.被告於96年4月16日夜間4時許，頭戴鴨舌帽，手戴手套，
      攜帶手電筒及自製撬門小刀1把，使用該小刀將戊○○位
      於臺北縣新店市○○路○段11巷1弄6號5樓住處1樓大門門
      鎖撬開（門鎖未達於毀損之程度），進入樓梯間，自樓梯
      間攀爬陽台侵入戊○○住處屋內後，以手電筒照射屋內搜
      尋翻動財物，並欲推開屋內房門時，因發出聲響而驚醒睡
      眠中之戊○○，因而遭查獲致未得手，嗣經警在被告身上
      起出金飾鍊子2條、金牌9面、鴨舌帽1頂、手套1雙、手電
      筒1支、自製撬門小刀1把等情，業據被告坦承不諱（見本
      院卷第29頁反面），核與證人戊○○於偵查中證述情節相
      符（見偵卷第56至57頁），並有上開扣案物品、贓物認領
      保管單、照片等在卷可稽。
    2.被告雖辯稱自製小刀1把僅用以伸入鎖頭撬開門鎖，不能
      算是兇器云云，惟按刑法第321條第1項第3款之攜帶兇器
      竊盜罪，係以行為人攜帶兇器竊盜為其加重條件，此所謂
      兇器，其種類並無限制，凡客觀上足對人之生命、身體、
      安全構成威脅，具有危險性之兇器均屬之，且祇須行竊時
      攜帶此種具有危險性之兇器為已足，並不以攜帶之初有行
      兇之意圖為必要；亦即行為人攜帶兇器有行兇之可能，客
      觀上具有危險性，即為已足，至其主觀上有無持以行兇或
      反抗之意思，尚非所問，最高法院79年臺上字第5253號判
      例、最高法院74年3月9日74年度第3次刑事庭會議決議參
      照。本件扣案被告自製之小刀1把為細長金屬材質，前端
      甚為尖銳，有該剪刀之照片在卷可稽（見偵卷第33頁），
      客觀上足以對於他人之生命、身體構成威脅而具有危險性
      ，自屬刑法所謂兇器甚明，被告復自承：小刀是撬門工具
      ，我有用小刀撬開公寓樓下大門的門鎖等語（見本院卷第
      29頁反面），足見其確有攜帶該兇器並供作行竊之用，被
      告辯稱該小刀並非兇器云云，尚非可取。是被告此部分攜
      帶兇器、於夜間侵入住宅竊盜未遂之事證明確，其犯行堪
      以認定，應依法論處。
  (二)被害人丁○○、告訴人丙○○部分：
    1.被告於96年4月16日夜間4時許，因竊取戊○○住處未遂遭
      逮捕時，警方在其身上扣得金飾鍊子2條、金牌9面等贓物
      ，業經被告坦承在卷，並有扣押物品目錄表附卷可考；上
      開金飾鍊子2條、金牌9面，分別經被害人丁○○與告訴人
      丙○○指證係渠等於家中遭竊之財物，亦據丁○○、丙○○指證綦詳，復經渠等領回保管，有贓物認領保管單在卷
      可按。而被害人丁○○遭竊之經過，業據其於偵查中證稱
      ：我是在96年4月20日下午4時許發現我臺北縣新店市○○
      路○段56巷3弄5號3樓住處遭竊，放在書桌抽屜內的3條金
      項鍊、台胞證及護照遭竊，我回到家發現大門沒有關好，
      房間被翻的很亂，大門門鎖被夾開，沒有破壞，我是在調
      查局受訓，平常都不住家裡，該處也沒有其他人住，我是
      96年4月20日回到家才發現被偷，所以我不清楚何時被偷
      等語（見偵卷第97、109頁）；另告訴人丙○○就其遭竊
      情形，亦於本院證稱：我早上去市場買菜時，在市場有聽
      到昨天晚上有人遭竊，回家後我發現供桌上神明脖子上懸
      掛的金牌10幾面都不見了，其中有一條是鍍金的鍊子，其
      於都是用紅線懸掛金牌，我發現時鍊子及紅線都被剪斷，
      還掛在神像上面，金牌則都被拿走，還有放在我房間櫃子
      裡的2000元、供桌上紅包袋內的100元也都被偷，我每天
      早晚都有拜神明，遭竊前一晚拜的時候，還有看到金牌，
      被偷當晚家裡有我、兒子、媳婦、孫子、女兒在家，平時
      家中人員就寢時間大約是晚上11點，當天就寢時間也差不
      多，我們住宅大門確實有上鎖，門鎖沒有被破壞，如果竊
      賊要進來只有2個可能，一是從樓梯間的窗戶鑽出去，可
      以通到陽台，陽台只有花架，沒有封閉，可以從陽台進入
      屋內，另一個可能是從屋頂垂降下來，也可從陽台進入到
      屋內，我早上下樓要去買菜時，就發現放在神桌抽屜裡的
      剪刀出現在樓梯間，當時還不知道家中遭竊的事，發現遭
      竊後，我就打電話到警察局報案，警察跟我說昨天晚上有
      抓到竊賊，有查獲一些金牌，請我到警察局指認，警方發
      還給我的金牌就是我住處遭竊的金牌，那些金牌都是我買
      的，而且是我親自掛上去的，所以金牌的特徵我都很清楚
      等語明確（見本院卷第30至31頁）。依證人丁○○及丙○○所證，丁○○住處係於96年4月間某日前（同年4月16日
      自被告身上查獲贓物之前），遭竊賊以不詳方法打開大門
      門鎖（未將門鎖破壞）之方式入侵，將其中華民國護照、
      台胞證各1本及金飾鍊子共3條竊走；另丙○○住處應係於
      96年4月15日夜間11時家中人員就寢後，遭竊嫌自陽台攀
      爬入侵，並使用羅秀美放置於供桌抽屜內之剪刀，將原懸
      掛在神像上之金牌10餘面剪下，連同供桌上紅包袋內之現
      金100元及房間櫃內之現金2000元一併竊走。
    2.被告雖否認侵入丁○○及丙○○住處行竊，辯稱該鍊子及
      金牌均係96年4月16日晚間前往戊○○住處行竊之前，在
      新店市○○路附近公園椅子下拾獲，持獲時係以塑膠袋包
      著云云。惟查：
      (1)上開金鍊子及金牌分係丁○○及丙○○在渠等住處遭竊
        ，遭竊地點一在新店市○○路○段56巷，另一在新店市
        ○○路○段11巷15號3樓，與被告前往行竊之戊○○新店
        市○○路○段11巷1弄6號5樓住處，其距離甚近，而屬同
        一地緣範圍，其3人遭竊之時間亦甚為接近，甚至為同
        一日夜間，若丁○○及丙○○之金項鍊及金牌並非被告
        所竊，何以竟出現在被告身上？若係他人所為，該真正
        竊嫌何以竟無端將自不同地點辛苦竊得之贓物，一併以
        塑膠袋裝盛，放置於甚遠距離外之民族路公園座椅下，
        任由他人拾取？而被告竟恰巧於前往戊○○住處行竊之
        前，即拾獲該金項鍊及金牌，並放置身上直到遭警方查
        獲？凡此均與一般經驗及論理法則不符，而屬難以想像
        之事，被告所辯不合理之情，可見一斑。
      (2)被告聲請傳喚之證人甲○○雖於本院證稱：我在96年3
        月15日前後有借被告20萬元，講好1個月之後要還錢，
        我記得1個月之後，我有跟被告碰面，因為被告都不接
        電話，所以我就在晚上10點半左右，到新店黎明清境被
        告住處，被告當時在家裡，我找被告出來，我們分別開
        車約好到民族路、中正路那裡的路邊攤吃消夜，時間大
        約是晚上12點至1點左右，吃完消夜之後，我們又分別
        開車到民族路前面1個小公園那裡，我們在那裡停下來
        ，我就下車，被告則坐在公園的椅子上，後來被告就在
        公園椅子底下撿到1個手提的塑膠袋，裡面是什麼東西
        我不知道，被告跟我說好像是金子，被告有拿給我看，
        但是因為很黑，所以我沒有看的很清楚，因為被告沒有
        答應還我錢，所以我也沒有去管袋子的事情，我記得被
        告有翻給我看的動作，但是我沒有親手去摸，而且看起
        來黑黑的，不知道是什麼東西，我叫被告還錢，被告說
        他沒有錢，我就開車離開，被告仍坐在公園椅子上。我
        們是吃完消夜各開各的車，我到公園的時候，被告就坐
        在公園的椅子上面抽菸，我跟他講幾句之後，被告就從
        他座位底下拿出1包東西出來，當時我還沒有開口跟他
        要錢，之後我又抽了2、3根煙才離開，我和被告在新店
        那一帶只吃過這1次消夜，但想不起來當天吃什麼，或
        是何人付錢等語（見本院卷第59至60頁），惟依證人甲○○所證，被告僅告知拾獲1袋子內有金子等語，其並
        未親眼看見塑膠袋內究竟裝有何物，已難證明被告身上
        遭查獲之金飾係其拾取而來之抗辯事實，況甲○○證稱
        ：到場一段時間後被告才自座椅底下拿出1包東西，
        伊沒有看清楚是什麼東西；伊先離開公園，離開時被
        告仍坐在椅子上；伊與被告在新店一帶僅吃過這次消
        夜，不記得吃什麼東西及何人出錢等情節，核與經隔離
        訊問之被告供稱：吃完消夜後我們就開車到民族路公
        園停下來下車談事情，伊坐下椅子點一根煙，低下頭就
        看到椅子底下有一個塑膠袋，等甲○○到場後，馬上將
        袋子打開給甲○○看；伊與甲○○係同時離開公園；
        伊與甲○○在新店共吃過3次宵夜，這次是吃臭豆腐
        ，是甲○○請客等節（見本院卷第61頁正反面），均不
        相符，甲○○所述真實性何在，實值存疑。又被告於96
        年4月16日夜間因侵入戊○○住處行竊失風被捕，惟依
        被告及證人甲○○所述，甲○○既係未經通知，逕自前
        往被告住處尋找被告外出吃宵夜，被告於臨時受邀之情
        形下，應無攜帶鴨舌帽、自製撬門小刀、螺絲起子、手
        電筒等行竊工具外出吃宵夜之理，詎被告對此竟稱：「
        （為何與甲○○外出吃消夜、談事情，需要攜帶上開物
        品？）因為證人一直逼我還他錢，所以我當天本來就打
        算要偷東西，所以他來找我的時候，我就把這些東西帶
        在身上」云云（見本院卷第62頁），亦與一般人之舉止
        有異。
      (3)綜上所述，被害人丁○○及告訴人丙○○遭竊之贓物係
        在被告身上查獲，渠等遭竊之住處位置與被告坦承行竊
        之告訴人戊○○住處距離甚近，遭竊時間又甚為接近，
        該二竊案亦應係被告所為，絕無係他人行竊後將竊得贓
        物放置公園下恰巧由被告拾取之可能；而被告辯稱贓物
        係拾獲云云，非僅與經驗法則不合，且其自警詢、偵查
        均未提及有何人可證明贓物係其拾獲，詎竟於案件起訴
        後本院審理時，突聲請傳喚證人甲○○欲證明拾獲贓物
        之事，甲○○到庭作證之內容復與被告所供出入甚大，
        而不足採，因認被告否認竊取丁○○及丙○○之財物，
        辯稱金項鍊及金牌均係撿到的云云，無非係事後卸責之
        詞，不足採信。此部分被告竊盜犯行之事證，亦屬明確
        。
    3.至於被告侵入被害人丁○○住處行竊之犯罪時間，因丁○○均在外受訓未返家而無從確定，此據丁○○證述在卷，
      惟仍可確定係在96年4月間某日至同月16日被告遭逮捕之
      間，然依罪疑唯有利於被告原則，無從認定被告犯罪時係
      屬夜間，自不得認符合夜間侵入住宅之加重竊盜要件；至
      於被告侵入丙○○住處行竊時雖未遭察覺，惟依丙○○所
      證家中成員就寢及起床時間，仍可確認被告犯罪時間係96
      年4月15日夜間11時許至翌（16）日夜間4時被告遭查獲之
      間，另依丙○○所證，被告有使用丙○○住處剪刀剪斷紅
      線或項鍊將金牌竊走之舉，該剪刀為金屬材質，外觀尖銳
      ，有照片1張附卷可稽（見偵卷第76頁），客觀上足以對
      於人之生命或身體造成危害，是被告此部分所犯合於「夜
      間侵入住宅」及「攜帶兇器」之竊盜罪加重要件。至於被
      告竊取告訴人戊○○住處財物遭逮捕時，身上雖扣得自製
      撬門小刀、鴨舌帽、手套、手電筒等物，惟無證據證明被
      告竊取丁○○及丙○○財物時，亦有使用上開工具物品或
      攜帶上開小刀兇器，公訴意旨尚有未合，併予敘明。
二、核被告就前揭犯罪事實(一)所為，係犯刑法第320條第1項之普
    通竊盜罪，公訴意旨認係犯同法第321條第1項第1、3款之加
    重竊盜罪，尚有未合，應予變更起訴法條；被告就犯罪事實
    (二)所為，係犯刑法第321條第1項第1、3款之攜帶兇器，於夜
    間侵入住宅竊盜罪；其就犯罪事實(三)所為，亦係犯同法第32
    1條第1項第1、3款、第2項之攜帶兇器，於夜間侵入住宅竊
    盜未遂罪。被告所犯上開3罪，其犯意各別，行為不同，應
    予分論併罰。查被告前因竊盜案件，經臺灣高等法院以92年
    度上易字第2139號判處有期徒刑9月確定，於94年3月6日縮
    刑期滿執行完畢，又因竊盜案件，經臺灣士林地方法院以93
    年度易字第903號判處有期徒刑7月確定，並於95年11月19日
    縮刑期滿執行完畢，有臺灣高等法院被告前案紀錄表在卷可
    稽，其受有期徒刑執行完畢後，5年以內再犯本件有期徒刑
    以上之罪，為累犯，應依刑法第47條第1項規定加重其刑。
    又被告上開犯罪之時間均在96年4月24日以前，合於中華民
    國96年罪犯減刑條例之減刑要件，應依該條例第2條第1項第
    3款規定，各減其刑期2分之1，並就減刑後之宣告刑定其應
    執行刑如主文所示。扣案鴨舌帽1頂、自製撬門小刀1把、手
    套1雙、手電筒1支，均係被告所有供其行竊所用之物，業據
    被告供明在卷，爰依刑法第38條第1項第2款規定諭知沒收。
據上論斷，應依刑事訴訟法第299條第1項前段、第300條，刑法
第320條第1項、第321條第1項第1、3款、第2項、第47條第1項、
第51條第5款、第38條第1項第2款，中華民國96年罪犯減刑條例
第2條第1項第3款、第7條，判決如主文。
本案經檢察官林達到庭執行職務。
中　　華　　民　　國　　96　　年　　10　　月　　29　　日
　　　　　　　　　刑事第十一庭    法　官　林庚棟
以上正本證明與原本無異。
如不服本判決，應於判決送達後10日內向本院提出上訴狀（上訴
書狀應敘述具體上訴理由，並檢具繕本）。
           　　 　　　　　　　　  書記官　殷玉芬
中　　華　　民　　國　　96　　年　　11　　月　　2 　　日
附錄本案論罪科刑法條全文
中華民國刑法第320條：
意圖為自己或第三人不法之所有，而竊取他人之動產者，為竊盜
罪，處5年以下有期徒刑、拘役或500元以下罰金。
意圖為自己或第三人不法之利益，而竊佔他人之不動產者，依前
項之規定處斷。
前二項之未遂犯罰之。
中華民國刑法第321條：
犯竊盜罪而有左列情形之一者，處6月以上、5年以下有期徒刑：
一、於夜間侵入住宅或有人居住之建築物、船艦或隱匿其內而犯
    之者。
二、毀越門扇、牆垣或其他安全設備而犯之者。
三、攜帶兇器而犯之者。
四、結夥三人以上而犯之者。
五、乘火災、水災或其他災害之際而犯之者。
六、在車站或埠頭而犯之者。
前項之未遂犯罰之。
